【裁判字號】    99,上訴,846
【裁判日期】    991019
【裁判案由】    妨害性自主
【裁判全文】
臺灣高等法院臺南分院刑事判決    
上  訴  人  臺灣雲林地方法院檢察署檢察官
被      告  甲○○
選任辯護人  吳聰億  律師
上列上訴人因被告妨害性自主案件，不服臺灣雲林地方法院99年
度訴字第57號中華民國99年8月10日第一審判決(起訴案號：臺灣
雲林地方法院檢察署98年度偵字第4167號），提起上訴，本院判
決如下：
    主      文
上訴駁回。
    事      實
一、甲○○與Ａ女(偵查中代號0000-0000號，真實姓名、年籍詳
    原審卷(二)之案件真實姓名與代號對照表）於民國(下同)98年
    06月12日晚上10時許，在雲林縣麥寮鄉○○路上之「虹場練
    歌場」唱歌、喝酒後，由甲○○於翌日(即98年6月13日）凌
    晨零時58分許，駕車搭載Ａ女進入雲林縣北港鎮○○路29號
    之「邦尼熊汽車旅館」第907號房。迨同日凌晨2時21分許後
    之某時，甲○○見Ａ女在「邦尼熊汽車旅館」內撥打電話給
    友人李冠賢，因其有公務員之身份，恐遭設計，乃起疑心，
    詢問Ａ女與何人交談，並要求交付行動電話，Ａ女不從，甲
    ○○竟心生不滿，並萌傷害Ａ女身體之犯意，徒手毆打Ａ女
    臉部，復與Ａ女拉扯手機，致Ａ女從床上摔落床下，受有右
    上臂內側、左前臂外側、右手掌背側挫傷瘀傷等傷害。
二、案經Ａ女訴由雲林縣警察局北港分局報告臺灣雲林地方法院
    檢察署檢察官偵查起訴。
    理      由        
壹、程序部分：
一、按被告以外之人於審判外之言詞或書面陳述，除法律有規定
    者外，不得作為證據；又被告以外之人於檢察事務官、司法
    警察官或司法警察調查中所為之陳述，與審判中不符時，其
    先前之陳述具有較可信之特別情況，且為證明犯罪事實存否
    所必要者，得為證據，刑事訴訟法第159條第1項、第159 條
    之2分別定有明文。經查，Ａ女於警詢中之陳述係屬審判外
    之陳述，又查無其他較可信之特別情況，即無前開傳聞例外
    規定之適用，其於警詢中之陳述自不具證據能力。惟仍得以
    之作為彈劾證據，用來爭執其陳述之證明力（參最高法院94
    年度台上字第6811號判決意旨）。
二、按被告以外之人於偵查中向檢察官所為陳述，除顯有不可信
    之情況者外，得為證據，刑事訴訟法第159條之1第2項定有
    明文。檢察官在偵查中對被告以外之人所為之偵查筆錄，性
    質上屬傳聞證據，惟刑事訴訟法規定檢察官代表國家偵查犯
    罪、實施公訴，依法其有訊問被告、證人及鑑定人之權，證
    人、鑑定人並須具結，而實務運作時，檢察官偵查中向被告
    以外之人所取得之陳述，原則上均能遵守法律規定，不致違
    法取供，其可信度極高，職是，被告以外之人前於偵查中已
    具結而為證述，除反對該項供述得具有證據能力之一方，已
    釋明「顯有不可信之情況」之理由外，不宜遽指該證人於偵
    查中之陳述不具證據能力。本案證人A女、A1、A2即A女之母
    親（A1、A2之真實姓名、年籍均詳偵查卷後附彌封袋內之A1
    、A2偵訊筆錄）在檢察官面前之證述筆錄（見偵查卷第18-2
    0頁、第24-25頁、第64-65頁），係檢察官令其等以證人身
    分具結後所為之證述，有該證人結文附卷可稽（見偵查卷第
    21頁、第26頁、第66頁），被告及辯護人並未提及檢察官在
    訊問時有不法取供之情形，亦未釋明上開證人之證述有何顯
    不可信之情況，依上開規定，上開證人在檢察官之證述筆錄
    ，自均得作為本案證據使用。
三、按被告以外之人於審判外之陳述，雖不符刑事訴訟法第159
    條之1至之4等4條規定，而經當事人於審判程序同意作為證
    據，法院審酌該陳述作成時之情況，認為適當者，亦得作為
    證據，同法第159條之5第1項定有明文。本判決後開所引用
    之各該被告以外之人於審判外之陳述（包括言詞及書面陳述
    ），部分屬傳聞證據，惟被告及辯護人在原審審理中均明示
    同意上開證據可供證據使用（見本院卷第20頁反面、第72頁
    ），於本院審理時亦表示無見等情，本院審酌上開證據製作
    時之情況，並無違法不當之情事，認為以之作為證據應屬適
    當，揆諸前開規定，應認該等供述證據例外具有證據能力。
貳、實體部分：
一、上揭傷害之犯罪事實，業據被告甲○○於原審及本院審理時
    坦承不諱，並供稱：「（問：A女何以會受有右上臂內側、
    左前臂外側、右手掌背側挫傷瘀傷？）可能是我搶她電話時
    ，弄受傷的，因我要搶她電話，她不肯給我，她又一直閃躲
    ，不讓我拿手機與那個男生對話。」「(問：A女有沒有從床
    上摔下來受傷？）應該是我們在床上搶手機時，她摔下床的
    ，因為我們從床上搶到床下去。」「(問：自A女的驗傷診斷
    書來看，她的左、右手臂確實有瘀傷，是否是你壓住其手臂
    造成的？）這應該是在搶電話的時候。」(見原審卷第129頁
    反面、第130頁、第132頁反面）而Ａ女於檢察官偵查中及原
    審亦證稱其所受之上開傷勢確實係遭被告毆打所致（見偵查
    卷第18頁，原審卷第77頁）；參酌卷附Ａ女當時持用行動電
    話之通聯紀錄所示（A女之電話門號基於保護A女，不予公開
    ），A女係在98年6月13日凌晨2時21分許、2時26分許各撥打
    電話給李冠賢1次（見偵查卷第67頁）；另證人黃美華即「
    虹場練歌場」經理於原審證稱其於案發後1、2日曾在郵局與
    Ａ女碰面，目睹A女當時手有瘀青及臉部尚有一點點傷（見
    原審卷第101頁反面、第108頁反面）。此外，A女於98年6月
    15日在中國醫藥大學北港附設醫院檢查結果，其四肢部分之
    「右上臂內側、左前臂外側、右手掌背側」確實受有傷害一
    情，有該院98年6月15日受理疑似性侵害事件驗傷診斷證明
    書1紙在卷可憑（見偵查卷後附彌封袋內）。由上開事證足
    認被告之自白與事實相符，堪予採信。綜上所述，本案事證
    明確，被告傷害犯行應堪認定，應予依法論科。
二、核被告之所為，係犯刑法第277 條第1 項之傷害罪。
三、因而被告所涉傷害部分，原審適用刑法第277第1項、第41條
    第1項前段，刑法施行法第1條之1第1項、第2項前段之規定
    ，並審酌被告為成年人，應知在現代民主法治社會中，對於
    任何形式紛爭之解決，均應本諸理性、和平之手段與態度因
    應，竟僅因不滿Ａ女撥打電話與他人通聯，即率爾以男性在
    身體、力氣之優勢，對Ａ女使用暴力，行為應受非難，惟念
    其犯後就此部分坦承犯行，尚能即時知錯，且Ａ女受有之前
    揭傷勢非重，兼衡其為國中畢業之教育程度，智識難謂甚高
    等一切情狀，量處有期徒刑二月，並諭知如易科罰金，以新
    台幣壹仟元折算壹日之標準等情。此部分本院經核其認事用
    法，均無不當，量刑亦稱妥適。檢察官依告訴人之請求上訴
    ，指摘原判決就此部分量刑過輕不當云云，為無理由，應予
    駁回。
參、被告被訴強制性交罪嫌不另為無罪諭知部分：
一、公訴意旨另以：被告甲○○與A 女於98年6 月13日凌晨零時
    58分許，由被告搭載至「邦尼熊汽車旅館」第907 號房，被
    告因見A 女陸續以電話與李冠賢及A2聯絡，因而心生不滿，
    先徒手毆打A 女臉部，復明知A 女遭其毆打後已不願意與之
    為性交行為，詎其仍基於妨害性自主之犯意，強行脫去A 女
    之衣服、內衣褲，復以一手壓住A 女胸口，另一手毆打A 女
    臉部，或以一手壓住A 女雙手，致A 女無法反抗，而以其陰
    莖插入A女之陰道，以此強暴方式，對A女為強制性交行為得
    逞。因認被告另涉犯刑法第221條第1項之強制性交罪嫌等語
    。
二、按犯罪事實應依證據認定之，無證據不得認定犯罪事實；不
    能證明被告犯罪者，應諭知無罪之判決，刑事訴訟法第154
    條第2 項及第301 條第1 項，分別定有明文。次按認定不利
    於被告之事實，須依積極證據，苟積極證據不足為不利於被
    告事實之認定時，即應為有利於被告之認定，更不必有何有
    利之證據；又事實之認定，應憑證據，如未能發現相當證據
    ，或證據不足以證明，自不能以推測或擬制之方法，以為裁
    判基礎。而刑事訴訟法上所謂認定犯罪事實之積極證據，係
    指適合於被告犯罪事實之認定之積極證據而言，雖不以直接
    證據為限，間接證據亦包括在內；然而無論直接或間接證據
    ，其為訴訟上之證明，須於通常一般之人均不致有所懷疑，
    而得確信其為真實之程度者，始得據為有罪之認定，倘其證
    明尚未達到此一程度，而有合理之懷疑存在時，致使無從形
    成有罪之確信，根據「罪證有疑，利於被告」之證據法則，
    即不得遽為不利被告之認定（最高法院30年上字第816 號、
    29年上字第3105號、30年上字第1831號、40年台上字第86號
    及76年台上字第4986號判例意旨參照）。至告訴人之指訴，
    係以使被告受刑事訴追為目的，是以告訴人之指訴為證據方
    法，除其指訴須無瑕疵，且應有查與事實相符之佐證，始得
    資為判決之基礎，亦經最高法院著有52年台上字第1300號及
    61年台上字第3099號判例可資參照。而所謂無瑕疵，係指告
    訴人所為不利被告之陳述，與社會上一般生活經驗或卷存其
    他客觀事實並無矛盾而言；另所謂就其他方面調查認與事實
    相符，非僅以所援用之旁證足以證明被害結果為已足，尤須
    綜合一切積極佐證，除認定被告確為加害人之可能外，在推
    理上無從另為其他合理原因之假設，有一不合於此，即不能
    以告訴人之陳述作為論斷之證據。
三、公訴意旨認被告涉犯刑法第221條第1項之強制性交罪嫌，係
    以下列證據為憑：
  (一)被告於警詢及檢察官偵查中之供述。
  (二)證人A女於檢察官偵查中之證述（A女之警詢筆錄無證據能力
    ，業經排除）。
  (三)證人A1於警詢及檢察官偵查中之證述。
  (四)證人A2於檢察官偵查中之證述。
  (五)內政部警政署刑事警察局98年12月15日刑鑑字第0980173805
    號函暨所附之測謊鑑定相關資料。
  (六)中國醫蘗大學北港附設醫院受理疑似性侵害事件驗傷診斷證
    明書。
  (七)通聯調閱查詢資料。
四、訊據被告固坦承其與Ａ女於98年06月12日晚上10時許，離開
    「虹場練歌場」後，於翌日凌晨零時58分許，轉往「邦尼熊
    汽車旅館」，並在該汽車旅館內與Ａ女發生性交行為之事實
    ，惟堅詞否認有何對Ａ女為強制性交犯行，辯稱：我是與Ａ
    女為性交易，條件於「虹場練歌場」已經談好，在「邦尼熊
    汽車旅館」內，Ａ女打電話給某個男生，我害怕Ａ女是否已
    婚，或遭到仙人跳，就問Ａ女打電話給誰，Ａ女不願回答，
    我要搶她的手機來聽，她不肯，我才打她的耳光，之後Ａ女
    解釋那人是她的乾哥，我們就和好了。後來Ａ女突然說想她
    母親，又打電話給她媽媽，我也與Ａ女的媽媽聊了一下，隨
    後我們才發生性關係，我沒有抓住或壓住Ａ女的手，沒有違
    反Ａ女的意願等語。辯護人則為被告辯護稱：被告與Ａ女已
    經談妥陪睡之性交易代價為新臺幣（下同）5千元，並在「
    虹場練歌場」交付一疊百元鈔給Ａ女，此觀證人王美香、宋
    映瑤、黃美華之證述自明；且從勘驗「虹場練歌場」之監視
    錄影帶可見，被告並無強迫Ａ女出場，是Ａ女欣然與被告離
    開練歌場而為性交易；況且，被告在「邦尼熊汽車旅館」內
    並未控制Ａ女之行動自由，Ａ女尚可自由與外面通話及走出
    戶外，且未求救，亦無發現異樣，若被告欲以強暴手段進行
    性侵，豈會讓Ａ女隨意與外界聯絡；再者，Ａ女係於凌晨5
    時24分許始離開「邦尼熊汽車旅館」，距Ａ女所證其遭性侵
    害之時間已過2小時，此與一般遭性侵後，被害人急欲離開
    現場之常情不符；再觀黃美華之證詞，Ａ女確實事後曾透過
    黃美華要求以2萬元與被告和解，雙方協調不成，Ａ女始提
    告，否則Ａ女怎會於案發後2日才報案；而Ａ女於警詢、檢
    察官偵查中及臺灣雲林地方法院之證詞，多處出現矛盾、不
    一致之處，不足採信。末以，被告雖未通過測謊鑑定，但測
    謊報告只是補強證據，若欠缺積極證據足資證明被告犯罪，
    即不得單憑該測謊報告而認被告有涉犯妨害性自主罪嫌，自
    應為被告無罪之判決等語。
五、經查：
  (一)證人Ａ女於原審證稱：當日我拒絕同意當被告的女朋友，被
    告臉色就變得很難看，我為了緩和被告的情緒，就邀他去「
    美思樂」續攤，後來被告卻將我載到「邦尼熊汽車旅館」性
    侵（見原審卷第72頁反面、第73頁、第74頁反面）。然而，
    當日究係由被告邀A女出場而與之為性交易行為，或由A女提
    議去「美思樂」續攤？據證人王美香即「虹場練歌場」之小
    姐於警詢中證稱：「當時我知道甲○○有問Ａ女是否要出場
    ，Ａ女就跟甲○○說好。」「我不知道是否有談到價錢，但
    是我當時在店裡包廂內，有看到甲○○有拿一疊100元小鈔
    給Ａ女。我不知道有多少錢。」（見警卷第17頁）另證人黃
    美華於警詢中也為相同之證述內容（見警卷第32-33頁），
    其進一步於原審證稱：當時包廂氣氛不錯，很多小姐都有聽
    到Ａ女嗆說怎麼不敢跟被告出去，被告拿了百元鈔約有3、4
    千元給Ａ女，Ａ女也有收下，依照我們的行規，小姐拿了那
    麼多錢，就要跟客人出去（見原審卷第100頁正面、第101頁
    、第104頁、第105頁）。王美香、黃美華為Ａ女之同事，衡
    情，其等為保護同行之Ａ女，應為對Ａ女較有利之證詞始符
    常情，但依該二人一致之證述內容，在在顯示當日於「虹場
    練歌場」包廂內，並未發生任何不愉快之事，且由被告主動
    詢問Ａ女敢否與之出場，並交付一疊百元鈔票與Ａ女，核與
    被告之辯詞雷同，反而Ａ女之證詞無法由該二人之所述得到
    印證。又Ａ女雖坦承有拿到該疊百元紙鈔，惟否認係性交易
    之代價，於原審解釋證稱該筆款項係被告交其保管，要到「
    美思樂」發小費用（見原審卷第85頁）。然依Ａ女於原審之
    證詞，該筆百元紙鈔係被告初到「虹場練歌場」時所換（見
    原審卷第87頁），而紙鈔並非重物，則被告換鈔後已攜在身
    ，何需於離開練歌場時，多此一舉將錢交由Ａ女保管？甚者
    ，Ａ女既已惹怒被告，被告怎又會將錢拿給Ａ女代發小費？
    更奇怪的是，被告拿錢給Ａ女，要Ａ女在「美思樂」為被告
    發小費給坐檯小姐，亦顯畫蛇添足。凡此均無法使本院確信
    Ａ女所述，其為緩和氣氛，始提議去「美思樂」續攤一情屬
    實。
  (二)有關Ａ女指訴在「邦尼熊汽車旅館」遭被告性侵害之情節、
    順序。據Ａ女於警詢中略陳稱：進到907號房，我們邊聊天
    邊喝酒，約過了10分鐘，喝完了酒，我拿手機打電話給李冠
    賢，被告將我的手機搶走，把我壓在他身上，打我的臉，後
    來問我有沒有菸，我拿了一根菸給他，他抽完菸就去浴室，
    我利用機會打電話給我媽媽，邊哭邊告訴她我很想她，被告
    又從化妝室出來，很禮貌地和我母親講完電話後，又打我的
    臉，打到我摔下床，我趕快又拿手機打電話給李冠賢，講到
    一半電話斷了，被告就把我推倒在床上，開始對我性侵害（
    見警卷第9-11頁，引述此段係為作彈劾證據使用）。Ａ女於
    檢察官面前則證稱：「到邦尼熊汽車旅館後，我打電話給李
    冠賢及我媽，因我打電話給李冠賢，被告就生氣打我。」「
    在他掛掉我媽媽的電話、把我打完之後，緊接著對我性侵害
    。」「（問：你跟你媽媽講完電話之後，是不是又打一次電
    話給李冠賢？）有。我打一次電話就被甲○○打一次。」（
    見偵查卷第19頁）依上，Ａ女指證所謂遭被告性侵害之過程
    簡略為：(1)進入「邦尼熊汽車旅館」後喝酒；(2)Ａ女打電話
    給李冠賢；(3)Ａ女打電話給其母A2；(4)Ａ女打電話給李冠賢
    。(5)被告性侵Ａ女。但這樣的時序，與下列客觀事證不符：
  1.Ａ女於警詢中陳稱，其等進入「邦尼熊汽車旅館」後，喝完
    啤酒約10分鐘，A女即撥打電話給李冠賢。經原審勘驗「邦
    尼熊汽車旅館」提供之監視錄影畫面結果，被告所駕駛之車
    牌號碼5967-SX號自小客車於98年6月13日凌晨零時59分許，
    出現在「邦尼熊汽車旅館」櫃檯，於同日凌晨1時2分許，駛
    入907號房鐵捲門內，此有原審勘驗筆錄在卷可憑(見原審卷
    第35頁反面）。對照Ａ女當時持用行動電話之通聯紀錄所示
    ，Ａ女第一次撥打電話給李冠賢持用之0000000000號行動電
    話之時間為98年6月13日凌晨2時21分許，亦有亞太行動資料
    查詢單1份在卷可稽（見偵查卷第67頁）。由此可見，A女撥
    打電話給李冠賢之時間距其與被告進入「邦尼熊汽車旅館」
    時，相差約1小時又19分鐘，核與A女所述之10分鐘相去甚遠
    ，A女證稱之情節，已有不實。
  2.檢視上開通聯紀錄：Ａ女於98年6月13日凌晨2時21分許，與
    李冠賢通聯時間達279秒；於同日凌晨2時26分許，與李冠賢
    通聯時間達385秒；於同日凌晨3時43分許，與A2持用之行動
    電話（為保護A女，亦不公開）通聯達348秒；其後Ａ女之通
    話紀錄出現在同日凌晨5時36分許，係在Ａ女於同日凌晨5時
    26分許離開「邦尼熊汽車旅館」之後，有上開資料查詢表及
    原審勘驗筆錄可證（見偵查卷第67頁，原審卷第35頁反面、
    第36頁）。由此可見，A女先與李冠賢通話2次後，始與A2通
    聯，明顯與Ａ女所證其撥打電話給A2後，又再次撥打電話給
    李冠賢，始激怒被告，而遭被告性侵之情節迥異。參諸Ａ女
    於原審證稱，因被告覺得Ａ女叫別人來載，不給面子，臉色
    當場變得難看，口氣也不好，就開始動手毆打、壓制Ａ女，
    後來聽到A女與A2講電話又更不對勁（見原審卷第76頁反面
    、第77頁、第78頁）。則A女所述其與外界通話是造成被告
    不悅之導火線，且涉及被告性侵A女之動機（A女不給面子，
    找人來載），A女對其與何人先後通話之重要事項，理應記
    憶深刻，A女所證卻有上開與客觀事證不一致之處，A女之證
    詞出現破綻。
  (三)Ａ女與被告單獨處在汽車旅館房間內，曾有3次對外通聯紀
    錄，第2、3通電話相隔1小時17分，最短之對話時間為279秒
    合計4分鐘以上，已經認定如前。而設若A女證述其被載到「
    邦尼熊汽車旅館」，原喝完酒、聊天後即欲離去，嗣覺氣氛
    奇怪，單獨與被告在場不妥，故而撥打電話給李冠賢，要他
    來接A女，被告在其第1次撥打電話給李冠賢後，即對之動手
    毆打、壓制一情屬實（見原審卷第76、77頁），則被告既已
    意圖對Ａ女不軌，卻讓Ａ女得以自由與外界通聯，該等情節
    與一般人所認知之性侵害案件加害人為遂其犯行，通常不讓
    被害人有對外求救管道或機會之常情不合。其次，Ａ女在「
    邦尼熊汽車旅館」時，曾有一度走出房間車庫鐵捲門外到達
    汽車旅館之中庭，此經Ａ女證述明確（見偵查卷第19頁，原
    審卷第83頁正反面），並由被告供承屬實(見原審卷第130頁
    反面），此部分事實應堪認定。姑且不論Ａ女所述該時點有
    「與A2通完電話後」（見偵查卷第19頁，原審卷第83頁、第
    94頁反面）及「與A2通話前」（見原審卷93頁反面）之不同
    ，但都在其與被告發生性行為之前，且停留時間不超過10分
    鐘（見原審卷第83頁、第93頁）。倘被告已對A女施暴，且A
    女也覺氣氛不對，Ａ女急欲逃離現場，則以其已先行走出車
    庫，並在中庭停留有5分鐘以上，應有充裕之時間及機會對
    外求援，而求援之方式極其簡單，跑向櫃檯或對櫃檯方向大
    叫即可，然A女未有任何反抗或逃離之舉止，故A女既自「虹
    場練歌場」出場而與被告單獨前往汽車旅館，孤男寡女共處
    一室，不能排除Ａ女有與被告性交易之可能。另觀證人即當
    日值班之「邦尼熊汽車旅館」櫃檯人員A1於檢察官偵查中證
    稱：「房間的鐵門只要打開，監視器就會響，我們就看一下
    監視器畫面。當天凌晨3點多，聽到開鐵門的聲音，我就看
    監視器螢幕，看到一個女生走出來，不到5分鐘又走進去，
    看不清楚女生的表情。他動作像散步一樣。」（見偵查卷第
    24頁）A1與被告及Ａ女互不相識，亦無特殊情誼，並無偏袒
    任何一方之必要，其證詞之可信度自高。再對照被告於原審
    自承：「（問：A女中間何以會出去？)我說如果不要的話，
    我就進去洗澡，等一下時間就快到了，她說要出去走一走，
    我就進去沖澡，我沖好澡出來後，她就回來了。」「（問：
    她有沒有跟你一起進去沖澡？）沒有，她走出去說要走一走
    。」「（問：你們什麼時候又再買3小時？）就是從她走回
    來之後，又再買的，不然時間已經到了。」(見原審卷第130
    頁反面）被告所述的情節與A1所見係A女自己1人走出，狀似
    散步，又自行走入房間之景相仿，應係Ａ女利用被告沖澡之
    時間，單獨開啟鐵門到中庭透氣。從當時之客觀環境顯示，
    Ａ女之自由意識及行動均未受到拘束，足認Ａ女所證其因遭
    被告毆打，不願繼續留在現場，始走出中庭，再由被告以身
    體將其逼入房內云云，委難足採。
  (四)關於Ａ女在「邦尼熊汽車旅館」內，尚未遭到性侵害，卻為
    何撥打電話給李冠賢乙節。Ａ女於原審證稱：因為我想要離
    開現場，找一個比較正派的人來載我，被告的意思是我叫別
    人來載，就是不給被告面子，所以生氣才打我（見原審卷第
    76頁正反面、第77頁、第89頁）。但由Ａ女於警詢及原審之
    證述情節，有關其在電話中究與李冠賢為如何之對話內容，
    Ａ女僅稱「哥，我要帶朋友去你店裡喝酒。」（見原審卷第
    91頁反面）完全沒有提及要求李冠賢前來搭載之事，反而是
    要與被告共同前往李冠賢店內飲酒。如此，被告豈會感到顏
    面掃地而惱羞成怒，進而毆打A女？復以，依A女當時之通聯
    紀錄所示，李冠賢持用之0000000000號門號行動電話於98年
    6月13日凌晨2時19分許，曾有撥入A女持用之手機之紀錄，A
    女於同日凌晨2時21分許回撥給李冠賢（見偵查卷第67頁）
    ，足徵是李冠賢先打電話給A女，A女再行回覆，從而A女所
    述係為求救才撥電話給李冠賢之語（見原審卷第91頁反面）
    ，確實存疑。再A女與李冠賢、A2通話之時間各為279秒、38
    5秒、348秒，業如前述，如A女真有對外求救之意，縱使A女
    未明示表達，李冠賢與A2應該也能從對話之氣氛、內容感受
    到Ａ女恐遭不測或情況危急，但依上開通聯紀錄，未見李冠
    賢、A2接獲A女之電話後，或Ａ女之電話未通後，有急欲與
    Ａ女取得聯繫之狀，本院亦無法確信Ａ女撥打電話給李冠賢
    、A2真有求救之意。
  (五)Ａ女指述被告對其性侵害之時間究在其與A2通話之前或之後
    ，前後不一致，已如前述，倘歸納A女較多次之說法，並參
    考其所述在警詢所言較接近案發時間，記憶較深刻（見原審
    卷第94頁），應係在其與A2通聯之後。而Ａ女與A2通話之時
    間為98年6月13日凌晨3時43分許，有上開通聯紀錄可憑（見
    偵查卷第67頁)。參酌被告供承係其等入館3小時後又加買時
    數3小時，始與A女發生性關係(見原審卷第130反面）。準此
    ，被告與A女發生性交行為之時間應在該日凌晨3時43分後。
    再經原審勘驗「邦尼熊汽車旅館」提供之監視錄影帶結果，
    被告僱請之私人計程車於98年6月13日凌晨5時22分許，出現
    在「邦尼熊汽車旅館」之檯櫃，於同日凌晨5時26分許，將A
    女載離汽車旅館，此見原審99年4月26日勘驗筆錄自明（見
    原審卷第35頁反面、第36頁）。由此推算，被告與Ａ女為性
    交行為後迄2人離開旅館中間之時間長達約1小時30分鐘。Ａ
    女證稱於該段時間內，其在浴室內盥洗，之後一直與被告待
    在房內，等車到後才離開（見原審卷第79頁反面、第80頁）
    。然衡以一般遭受性侵害之人於掙脫加害人控制後，當然思
    圖離開現場，以防再遭侵害，或將加害證據保全，以利指控
    ；且以Ａ女證述被告像發了瘋似的，以又打、又壓、又咬之
    暴力手段對其強制性侵得逞（見偵查卷第19頁，原審卷第78
    頁）。Ａ女卻能在與被告性交後，從容到浴室梳洗，未保留
    證據，並信任加害人之被告任由其為之叫車離去，亦與一般
    被害人遭性侵害後之反應有所不同，尚難僅憑Ａ女違反經驗
    法則之片面證詞，逕認被告有對Ａ女施暴而強迫與之性交。
    再依性侵害案件通常無其他證人在場見聞之特性，則Ａ女於
    脫離加害人控制後，第一時間見到外人之反應，可以判斷Ａ
    女有無受害之重要佐證資料。經查，證人即當時搭載Ａ女離
    開「邦尼熊汽車旅館」之計程車司機鄭茂男於原審證稱：我
    當時接到「邦尼熊汽車旅館」櫃檯人員叫車載客，載的人是
    一位小姐，年約2、30歲，車程約40分鐘，我沒有注意到她
    的動態，也沒有聽到她說話，但完全沒有聽到她在哭泣（見
    原審卷第113-114頁）。證人鄭茂男為不相關之第三人，與
    本案無利害關係，其證詞當屬客觀可信。則Ａ女接觸到外人
    ，且離開被告之控制後，仍未思圖報案，或向計程車司機求
    救，尚難聯想被告當時係違反Ａ女之意願而與之為性交行為
    。
  (六)本案發生後，A女於98年6月15日下午05時20分許，前往雲林
    縣警察局北港分局報案，此見Ａ女之警詢筆錄記載甚明（見
    警卷第8頁），距離案發之同年月13日，已有2天。Ａ女為何
    最後決定報案，據其於原審證稱：「我母親看我傷成這樣，
    他（被告）打我打得我都有內傷，我都無法工作了，若要再
    工作，就要吃藥、看醫生。」（見原審卷第84頁）似乎是因
    Ａ女受有重傷，A2才建議Ａ女提告。對此，檢察官也覺得奇
    怪，接著質問「女孩子被人家性侵害後，這件事不是要比受
    傷來得嚴重，這件事情不是應該才是你去報警的重點嗎？」
    Ａ女答非所問表示：「我是覺得這件事情，他很過份。」（
    見原審卷第84頁）可見Ａ女避重就輕，不願回答，無法得知
    Ａ女為何遲至2天後才報警。參酌A2直至檢察官偵查中仍然
    不知Ａ女提告之內容為何，僅悉Ａ女告知係遭被告毆打（見
    偵查卷第65頁）。由此可見，Ａ女均未將其遭被告性侵一事
    讓其母親知道。惟Ａ女於原審之證詞適與A2之證述情節完全
    相反（見原審卷第97頁），並指陳係其母親要Ａ女報警，一
    個事實有不同說法，Ａ女提告之動機實有可疑。反觀被告抗
    辯事發後，Ａ女曾透過「虹場練歌場」經理向其索賠2萬元
    ，嗣又改為3萬元，不知為何隔2天又去告其性侵（見偵查卷
    第12頁）。此情固為Ａ女所否認（見原審卷第82頁反面），
    證稱：我是在報案當天下午才打電話給經理黃美華（見原審
    卷第84頁、第95頁反面）。但證人黃美華於原審證稱：Ａ女
    隔天下午有打電話給我，告訴我說客人打他，我就說3萬元
    或是2萬元和解，A女說好，但要叫被告說一聲對不起，我有
    將此事轉述給被告，被告也答應賠錢，過1、2天我在郵局碰
    到Ａ女，Ａ女說她已經去備案，變成性侵害案件了（見原審
    卷第101頁反面、第102頁）。另細繹上開Ａ女之通聯紀錄，
    確實顯示Ａ女於98年6月13日下午6時51分許，第1次與黃美
    華持用之0000000000號門號行動電話聯絡，通話時間為428
    秒，嗣又於同日下午7時14分許，與黃美華通聯，時間為230
    秒（見偵查卷第67頁反面）。Ａ女並非在報案當天（即98年
    6月15日）才與黃美華聯絡，其證述內容與客觀事實不符，
    削弱其證詞之可信性，且有刻意隱瞞事後透過黃美華與被告
    協調賠償一事，Ａ女提告之動機顯非單純，凡此均難信其之
    前曾遭被告強制性侵。相反地，被告上開辯解有黃美華之證
    詞可佐，難認虛偽，是被告有無Ａ女指述之強制性交犯行，
    容有合理之懷疑。
  (七)被告雖經內政部警政署刑事警察局實施測謊鑑定結果，關於
    「(一)你有將A 女的雙手壓在背後和她性交嗎？(二)本案你有將
    她的雙手壓在背後和她性交嗎？(三)你有壓住她的雙手脫她的
    衣服嗎？」部分，測試結果均呈現不實反應，Ａ女經施測結
    果對「(一)他（甲○○）有給性交易的錢嗎？(二)有關本案也有
    給你性交易的錢嗎？」部分，未有不實反應，有該局98年12
    月15日刑鑑字第0980173805號鑑定通知書1份在卷可憑(見偵
    查卷第46頁、第49頁）。然測謊鑑定之原理，係依一般人在
    說謊時，會產生遲疑、緊張、恐懼、不安等心理波動現象，
    乃由鑑定人利用測謊儀器將受測者之上開情緒波動反應情形
    加以記錄，用以分析判斷受測者之供述是否違反其內心之真
    意而屬虛偽不實。但一般人於測謊時發生類似遲疑、緊張、
    恐懼、不安等心理波動現象之原因可能有多種，例如身體疾
    病、生理不適、情緒激動、精神亢奮、身心疲累等等，未必
    絕對係出於說謊所致。故測謊效果之正確性以及其證據能力
    暨證明力如何，在學界及實務上仍存有重大爭議，雖不能完
    全否定其有供審判心證上參考之價值，但尚不宜遽採為認定
    犯罪之主要依據，而仍應調查其他證據以資審認。是本案被
    告雖經測謊鑑定有不實反應，然仍缺乏其他積極證據足認被
    告確有前揭犯行，又Ａ女之指證並無相關事證足以佐證為真
    ，要難僅以被告之測謊結果，援為對被告不利之認定。另Ａ
    女測謊結果固無不實反應，但Ａ女離開「虹場練歌場」時，
    確實有向被告拿取一疊百元鈔之現金，而該筆款項非被告交
    由Ａ女保管欲到「美思樂」發小費之用，已敘如前，則被告
    辯稱此屬性交易之代價尚非無據，Ａ女受測結果未有不實反
    應，亦無從據此佐證Ａ女所述為真。
六、綜上所述，Ａ女於檢察官偵查中及本院之證述情節除與其先
    前之陳述不符，並與一般常情有違，此外，查無其他直接或
    間接證據足證被告有何對A女為強制性交犯行，本院無從形
    成毫無合理懷疑之確信，被告既未經證明犯罪，依上開規定
    及最高法院判例意旨，就此部分原應為被告無罪判決之諭知
    ，然因強制性交行為致被害人受傷，被害人所受傷害，乃強
    暴行為當然發生之結果，而不另論以傷害罪此節，為最高法
    院51年台上字第588號判例所明揭。因而原審就被告被訴強
    制性交部分無法證明公訴意旨所認被告以徒手毆打Ａ女之強
    暴方式，係違反Ａ女意願而為性交行為，再依前開判例意旨
    說明，此部分如成立強制性交犯罪，與被告上開所犯傷害Ａ
    女犯行，具有實質上一罪關係，爰不另為無罪之諭知等情，
    本院經核並無不合，檢察官上訴意旨指摘原判決就此部分採
    證不當云云，為無理由，亦應予駁回。
據上論結，應依刑事訴訟法第三百六十八條，判決如主文。
本案經檢察官李傳來到庭執行職務。
中    華    民    國    99    年    10    月    19    日
                  刑事第七庭    審判長法  官  李文福
                                      法  官  陳顯榮
                                      法  官  顏基典
以上正本證明與原本無異。
檢察官如不服本判決應於收受本判決後十日內向本院提出上訴書
，其未敘述上訴理由者並得於提起上訴後十日內向本院補提理由
書。
本件被告不得上訴。
                                      書記官  呂嘉文
中    華    民    國    99    年    10    月    19    日
【附錄】本判決論罪科刑法條：
中華民國刑法第277條第1項：
傷害人之身體或健康者，處3 年以下有期徒刑、拘役或1 千元以
下罰金。

司法院資訊處製作；財團法人民間司法改革基金會備份。
